智慧財產及商業法院民事裁定  
109年度民秘聲字第25號
聲  請  人  奧地利商‧蘭仁股份有限公司
            （Lenzing Aktiengesellschaft）


兼  法  定
代  理  人  Robert van de Kerkhof

            Florian Wirth 
兼  送  達
代  收  人  林志剛律師
兼  共  同
代  理  人  陳和貴律師 
            楊益昇律師 
兼 輔佐 人  陳德龍                                     
相  對  人  聚泰環保材料科技股份有限公司


兼  法  定
代  理  人  周文東             
共同代理人  陳家輝律師 
複代理人    王昭文律師 
上列當事人間侵害專利權有關財產權爭議等事件（本院107年度
民專訴字第9號），聲請人聲請撤銷秘密保持命令，裁定如下：
    主  文
本院於民國一０九年二月二十日所為一０九年度民秘聲字第八號裁
定撤銷。
　　理  由
壹、兩造陳述要旨：
一、聲請意旨略以：相對人於本院107年度民專訴字第9號侵害專
    利權有關財產權爭議等事件（下稱本案），以其民事答辯狀
    二及被證10、13、14等資料涉及其營業秘密提出聲請，經本
    院以107年度民秘聲字第14號裁定准予核發秘密保持命令（
    下稱第14號秘保令）。嗣相對人於本案進行中，再就其民事
    答辯狀四第15至23頁及被證23涉及其營業秘密提出聲請，經
    本院以109年度民秘聲字第8號裁定准予核發秘密保持命令（
    下稱第8號秘保令）。然第8號秘保令於裁定前未依智慧財產
    案件審理細則（下稱審理細則）第21條、第23條規定，賦予
    當事人有辯論之充分機會，程序不備，且第8號秘保令之訴
    訟資料大多為相對人於本案訴訟之答辯，縱有少量資料屬營
    業秘密，亦為第14號秘保令之效力所及，早為聲請人知悉，
    第8號秘保令之聲請欠缺智慧財產案件審理法（下稱審理法
    ）第11條第1項要件，並有同條第2項之情形，爰依審理法第
    14條第1項規定聲請撤銷等情。
二、相對人陳述略以：第14號秘保令與第8號秘保令應保密之標
    的內容並非完全相同，第14號秘保令之效力未及於第8號秘
    保令內容，第8號秘保令之範圍並無過廣情形，本件無審理
    法第11條第2項事由，且審理細則第21條第2項、第23條規定
    之文意，法院就核發秘密保持命令是否通知或詢問當事人具
    有裁量權，聲請人所謂程序不備亦非審理法第14條第1項所
    定撤銷事由，聲請人之聲請無理由等情。
貳、本院之判斷：　　
一、審理法第11條第1、2項規定：（第1項）當事人或第三人就
    其持有之營業秘密，經釋明符合下列情形者，法院得依該當
    事人或第三人之聲請，對他造當事人、代理人、輔佐人或其
    他訴訟關係人發秘密保持命令：當事人書狀之內容，記載
    當事人或第三人之營業秘密，或已調查或應調查之證據，涉
    及當事人或第三人之營業秘密。為避免因前款之營業秘密
    經開示，或供該訴訟進行以外之目的使用，有妨害該當事人
    或第三人基於該營業秘密之事業活動之虞，致有限制其開示
    或使用之必要。（第2項）前項規定，於他造當事人、代理
    人、輔佐人或其他訴訟關係人，在聲請前已依前項第一款規
    定之書狀閱覽或證據調查以外方法，取得或持有該營業秘密
    時，不適用之。同法第14條第1項本文規定：受秘密保持命
    令之人，得以其命令之聲請欠缺第11條第1項之要件，或有
    同條第2項之情形，或其原因嗣已消滅，向訴訟繫屬之法院
    聲請撤銷秘密保持命令。
二、第8號秘保令應受秘密保持命令保護之內容，為本案被告即
    相對人109年2月18民事答辯狀四之第三點（即第15至23頁，
    共9頁）、被證23（共2頁），內容如下：
　㈠民事答辯狀四之第三點之標題、段落及內容，依是否涉及相
    對人設備結構描述之內容簡要分類如附表所示。
　㈡被證23為第14號秘保令中受保護之ＯＯOOＯＯＯＯＯＯＯOOＯＯＯOOＯＯＯＯ
    。
三、第8號秘保令涉及相對人設備結構描述之內容（ＯＯＯＯＯＯＯＯＯ）
    及被證23有欠缺審理法第11條第1項之要件或有同條第2項之
    情形，得依同法第14條第1項規定予以撤銷，分述如下：
　㈠第8號秘保令秘密內容第三點段落㈡標題及該段落第2小點之內
    容主要為「㈡ＯＯＯＯＯＯＯＯＯＯＯＯＯＯＯＯＯＯＯＯＯＯＯＯＯＯ」、「⒉ＯＯＯＯＯOＯO
    OＯＯＯＯＯＯＯＯＯOOＯＯＯＯＯＯＯＯＯＯＯＯＯＯＯＯＯＯＯＯＯＯＯＯＯＯＯＯＯＯＯＯＯＯＯＯＯＯＯＯ
    ＯＯＯＯＯＯＯＯＯＯＯＯＯＯＯＯＯＯＯＯＯＯＯＯＯＯＯＯＯＯＯＯＯＯＯＯＯＯＯＯＯＯＯOＯＯＯＯＯOOO
    ＯＯＯＯＯＯOOＯOOＯＯＯＯＯＯＯＯＯＯＯＯＯＯＯＯＯＯＯＯＯＯＯＯＯＯＯＯＯＯＯＯＯＯＯＯＯＯＯＯＯ
    ＯＯＯＯＯＯＯＯＯ。另查第14號秘保令中ＯＯOＯOOＯＯＯＯＯＯＯＯＯ「ＯＯＯＯＯＯ
    ＯＯＯＯＯＯＯＯＯＯＯＯＯＯＯＯＯＯＯＯＯＯＯＯＯOOOOＯＯＯＯＯＯＯＯOOOOＯＯＯＯＯＯＯＯＯＯＯ
    ＯOOOOＯＯＯＯＯOOOOＯＯＯＯＯＯＯＯＯＯＯＯＯOOOOＯＯＯＯＯＯＯＯＯＯＯＯＯＯＯＯＯＯ」
    、ＯＯＯＯＯＯＯOＯＯOＯOＯＯＯ「ＯＯＯＯＯＯＯＯＯＯＯＯＯＯＯＯＯＯＯＯＯＯＯＯＯＯＯＯＯＯＯＯ
    ＯＯＯＯOOOOOOＯＯＯＯ」等，ＯＯＯＯＯOOOOＯＯＯＯＯＯＯＯＯＯＯＯＯＯＯＯＯOOOOＯＯ
    ＯＯＯＯＯＯＯＯＯＯＯＯＯＯＯＯＯＯOOＯＯＯＯＯＯＯＯＯＯＯＯＯＯＯＯＯＯＯＯＯＯＯＯＯＯＯＯＯＯＯＯ
    ＯＯＯＯＯＯＯＯＯＯＯＯＯＯＯＯＯＯＯＯＯＯＯＯＯＯＯＯＯＯＯ，因此，第8號秘保令第
    三點段落㈡標題及該段落第2小點之內容，難謂非基於第14號
    秘保令之秘密已取得或持有，應有審理法第11條第2項所定
    情事，得依同法第14條第1項聲請撤銷。
　㈡第8號秘保令第三點段落㈣第2小點與第4小點之內容主要為「⒉
    ＯＯＯＯＯＯＯOOＯＯＯＯＯＯＯＯＯＯＯＯＯＯＯＯＯＯＯＯＯＯＯＯＯＯＯＯＯＯＯＯOOＯOOＯＯＯＯＯＯ
    ＯＯＯＯＯＯＯＯＯＯＯＯＯＯＯ」、「⒋ＯＯＯＯＯＯＯＯＯＯＯＯＯＯＯＯＯＯＯＯＯＯＯＯＯＯＯＯＯＯ
    ＯＯＯＯＯＯＯＯＯＯＯＯＯＯＯＯＯＯＯＯＯＯＯＯＯＯＯＯＯＯＯＯＯＯＯＯＯＯＯＯＯＯＯＯＯＯＯＯＯＯＯＯ
    ＯＯＯＯＯＯＯＯＯＯＯＯOOＯOOＯＯＯＯＯＯＯＯＯＯＯＯＯＯＯＯＯＯＯＯ」，ＯＯＯＯＯＯＯＯＯＯＯ
    ＯＯOOＯＯＯＯＯＯＯＯＯＯＯＯＯＯＯＯＯＯＯＯＯＯＯＯＯＯＯＯＯＯＯＯＯＯＯＯＯＯＯＯＯＯＯＯＯＯＯＯ
    ＯＯＯOOＯOOＯＯＯＯＯＯＯＯ。查第14號秘保令中ＯＯＯＯＯＯＯOＯＯOＯＯＯ「⒉Ｏ
    ＯＯＯＯＯOOＯＯＯＯＯＯＯＯＯＯＯＯＯＯＯＯＯＯＯＯＯＯＯＯＯＯＯＯＯＯＯＯＯＯＯＯＯＯＯＯＯＯＯＯＯ
    ＯＯＯＯＯＯＯＯＯＯＯＯＯＯＯＯＯＯＯＯＯＯＯＯＯＯＯＯＯＯＯＯＯＯＯＯＯＯＯＯＯＯＯＯＯＯＯＯＯＯＯＯ
    ＯＯＯＯＯＯＯＯＯＯＯＯＯＯＯＯＯＯＯＯＯＯＯＯＯＯＯＯＯＯＯＯＯＯＯＯＯＯＯＯＯＯＯＯＯＯＯＯＯ」
    、ＯOＯＯOＯＯＯ「⒋ＯＯＯＯＯＯＯＯＯＯＯＯＯＯＯＯＯＯＯＯＯＯＯＯＯＯＯＯＯＯＯＯＯＯＯＯＯＯＯ
    ＯＯＯＯＯＯＯＯＯＯＯＯＯＯＯＯＯＯＯＯＯＯＯＯＯＯＯＯＯＯＯＯＯＯＯＯＯＯ」等，另由於ＯＯ
    OOＯＯ所示全部內容均屬第14號秘保令之營業秘密範圍，且ＯＯ
    OOＯOO所示內容為聲請人所提證據與相對人之營業秘密無涉
    ，故熟悉該項技術者當可得知第14號秘保令之前述內容已實
    質包含可由ＯＯOOＯＯＯＯＯＯＯＯＯＯＯＯＯＯＯＯＯＯＯＯＯＯＯＯＯＯＯＯＯＯＯＯＯＯＯＯＯＯ
    ＯＯＯＯＯＯＯＯＯＯＯＯＯＯＯＯＯＯＯＯＯＯ，因此，第8號秘保令第三點段落㈣
    第2小點與第4小點之內容，難謂非基於第14號秘保令之秘密
    、ＯＯOOＯOO等已取得或持有，應有審理法第11條第2項所定情
    事，得依同法第14條第1項聲請撤銷。
　㈢第8號秘保令第三點段落㈣第7小點之內容主要為「⒎ＯＯＯＯOOＯＯＯ
    ＯＯＯＯＯＯＯＯＯＯＯＯＯＯＯＯＯＯＯＯＯＯＯＯＯＯＯＯＯＯＯＯOOＯＯＯＯＯＯＯＯＯＯＯＯＯＯＯＯＯＯ
    ＯＯＯＯＯＯＯＯＯＯＯＯＯＯＯＯＯＯＯＯＯＯＯＯＯＯＯＯＯＯＯＯＯOＯＯＯＯＯＯＯOOOＯＯＯＯＯＯＯＯ
    ＯＯＯＯＯＯＯＯ」，ＯＯＯＯＯＯＯＯＯＯＯＯOOＯＯＯＯＯＯＯＯＯＯOOＯＯＯＯＯＯＯＯＯＯＯＯＯＯ
    ＯＯＯＯＯＯＯＯＯＯＯＯＯＯＯＯＯＯＯＯＯOOOＯＯＯＯＯＯＯＯＯＯＯＯＯＯＯＯＯＯＯＯＯOOＯＯＯＯＯ
    ＯＯＯＯＯＯＯＯＯＯＯＯＯＯＯＯＯOOＯＯＯＯＯＯＯＯＯＯＯＯＯＯＯＯＯＯＯＯＯＯＯＯＯＯＯＯＯＯＯＯＯ
    ＯＯＯＯＯＯＯＯＯＯＯＯＯＯＯＯＯＯＯＯＯＯＯ，且第8號秘保令秘密內容第三點
    段落㈣第7小點僅係ＯＯＯOOＯＯＯＯＯＯＯＯＯＯＯＯＯＯＯＯＯＯＯＯＯＯＯＯＯＯＯＯＯＯＯ
    ＯＯＯＯＯＯＯ，另查系爭第957號專利關於「逆流之勢」等技術特
    徵係已對大眾公告之專利資訊，亦與相對人之營業秘密無涉
    ，因此，第8號秘保令第三點段落㈣第7小點之內容，難謂非
    基於第14號秘保令之秘密、系爭第957號專利公告資訊等已
    取得或持有，應有審理法第11條第2項所定情事，得依同法
    第14條第1項聲請撤銷。　
　㈣第8號秘保令第三點段落㈣第8小點之內容主要為「⒏再者，ＯＯOOＯＯＯＯＯＯＯＯＯＯＯＯＯＯＯＯＯＯＯＯＯＯＯＯＯＯＯＯＯＯＯＯＯＯＯＯＯＯＯＯＯＯＯＯＯＯＯＯＯＯＯＯＯＯＯＯＯＯＯＯＯＯＯＯＯＯＯＯＯＯＯＯＯＯＯＯＯＯＯＯＯＯＯＯＯＯＯＯＯＯＯＯＯＯＯＯOOＯＯＯＯＯＯＯＯＯＯＯＯＯＯＯＯＯＯＯＯＯOOＯＯＯＯＯＯＯＯＯＯＯOOＯＯＯＯＯＯＯＯＯＯＯＯＯＯＯＯＯＯＯＯＯＯＯＯＯＯＯＯＯＯＯＯＯＯＯＯＯＯＯＯ，因此，第8號秘保令第三點段落㈣第8小點之內容，難謂非屬聲請人基於第14號秘保令之秘密已取得或持有，應有審理法第11條第2項所定情事，得依同法第14條第1項聲請撤銷；此外，由於該小點ＯＯＯＯＯＯＯＯＯＯＯＯＯＯＯＯＯＯＯＯＯＯＯＯＯＯＯＯＯＯＯＯＯＯＯＯＯＯＯＯＯＯＯＯＯ，應非屬相對人之營業秘密，因此，該第8小點之內容亦應欠缺審理法第11條第1項之要件，得依同法第14條第1項聲請撤銷。
　㈤第8號秘保令第三點段落㈣第9小點之內容主要為「⒐ＯＯＯＯＯＯＯＯＯＯＯＯＯＯＯＯＯＯＯＯＯＯＯＯＯＯＯＯＯＯＯＯＯＯＯＯＯＯＯＯＯＯＯＯＯＯＯＯＯＯＯＯＯＯＯＯＯＯＯＯＯＯＯＯＯＯＯＯOOOOＯＯＯＯＯＯＯＯＯＯＯＯＯＯＯＯＯＯＯＯＯＯＯＯＯＯＯＯOOOOＯＯＯＯＯＯＯＯＯＯＯOOOＯOOＯOＯＯＯＯＯＯＯＯＯOＯＯOOＯＯＯOＯＯOＯＯＯＯＯＯＯOOOＯＯＯＯＯＯＯＯOOOOＯＯＯＯＯＯＯＯＯＯＯＯＯＯＯＯＯＯＯＯＯＯ」，ＯＯＯＯＯＯＯＯＯＯＯＯＯＯＯＯＯＯＯＯＯＯＯＯＯＯＯＯＯＯＯＯＯＯＯＯＯＯＯＯＯＯＯＯＯＯＯＯＯＯＯＯＯＯOOOOＯＯＯＯＯＯＯＯＯＯＯＯＯＯＯＯＯＯＯＯＯＯＯＯＯＯＯＯＯＯＯＯＯＯＯＯＯＯＯＯＯＯＯＯＯＯＯＯOOOOＯＯＯＯＯＯＯＯＯＯＯＯＯＯＯＯＯＯＯＯＯＯＯＯＯＯＯＯＯＯＯＯＯＯＯＯＯＯＯＯＯＯＯＯＯＯＯＯＯＯＯＯＯＯＯＯＯＯＯＯＯＯＯＯＯＯＯＯＯＯＯ，因此，第8號秘保令第三點段落㈣第9小點之內容，難謂非屬聲請人基於其ＯＯＯＯＯＯＯＯＯＯＯ或第14號秘保令之秘密等相關內容已取得或持有，應有審理法第11條第2項所定情事，得依同法第14條第1項聲請撤銷；此外，由於該小點僅係ＯＯＯＯＯＯＯＯＯＯＯＯＯＯＯＯＯＯＯＯＯＯＯＯＯＯＯＯＯＯＯＯＯＯＯＯＯＯＯＯＯＯＯＯＯＯＯＯＯＯＯＯＯＯＯＯＯＯＯＯＯＯ，應非屬相對人之營業秘密，因此，該第9小點之內容亦應欠缺審理法第11條第1項之要件，得依同法第14條第1項聲請撤銷。
　㈥第8號秘保令第三點段落㈤第2小點之內容主要為「⒉ＯＯＯＯＯＯＯＯＯ
    ＯＯＯＯＯOOＯＯＯＯＯＯＯＯＯＯＯＯＯＯＯＯＯＯＯＯＯＯＯＯＯＯＯＯＯＯＯＯＯＯＯＯＯＯＯＯＯＯＯＯＯ
    ＯＯＯＯＯＯＯＯＯOOOOＯＯＯＯＯＯＯＯＯＯＯＯＯＯOOOOＯＯＯOOＯOＯＯＯＯＯＯＯＯＯＯＯOＯＯ
    ＯＯＯOOOＯＯＯＯＯＯOOＯOOＯＯＯ」，ＯＯＯＯＯＯＯＯＯＯＯＯＯＯＯＯＯＯＯＯOOＯＯＯＯＯＯ
    ＯＯＯＯＯＯＯＯＯＯＯＯＯＯＯＯＯOOOOＯＯＯＯＯＯＯＯＯＯＯＯＯOOＯＯＯＯＯＯＯＯＯＯＯＯOＯＯO
    ＯOＯＯＯＯＯＯＯＯＯＯＯＯＯＯＯＯＯＯＯＯＯＯＯＯＯＯＯＯＯＯＯＯＯＯＯＯＯＯＯＯＯOOOOＯＯＯＯＯ
    ＯＯＯＯＯＯＯＯＯＯＯＯＯＯＯＯＯＯＯＯＯＯＯＯＯＯＯＯＯＯＯＯOOOOＯＯＯＯＯＯＯＯＯOＯＯＯＯＯＯ
    ＯＯＯＯOOＯＯＯＯＯＯＯＯＯＯＯＯＯＯＯＯＯ，因此，第8號秘保令第三點段落
    ㈤第2小點之內容，難謂非基於第14號秘保令之秘密已取得或
    持有，應有審理法第11條第2項所定情事，得依同法第14條
    第1項聲請撤銷。
　㈦第8號秘保令第三點段落㈤第3小點之內容主要為「⒊ＯＯＯＯＯＯＯＯＯ
    ＯＯＯＯＯＯＯＯＯＯＯＯＯＯＯＯＯＯＯＯＯＯＯＯＯＯＯＯＯＯＯＯＯＯＯＯOOＯOOＯＯＯＯＯＯＯＯＯＯＯ
    ＯＯＯＯＯＯＯＯＯＯＯＯＯＯＯＯＯＯＯＯＯＯＯＯＯＯＯＯＯＯＯＯＯＯＯＯＯＯＯＯＯＯＯＯＯＯＯＯＯＯＯＯ
    ＯＯＯＯＯＯＯＯＯＯＯＯＯOOＯＯＯＯＯＯOOＯＯＯOOＯＯＯＯＯＯＯＯＯＯＯＯＯＯＯＯＯＯＯＯＯＯＯＯ
    。準此，ＯＯＯＯＯＯＯＯＯＯＯＯＯＯＯＯＯＯＯＯOOＯＯＯＯＯＯＯＯＯＯＯＯＯＯＯＯＯＯＯＯＯＯ
    ＯＯＯＯＯＯＯＯＯＯＯＯＯＯＯＯＯＯＯＯＯOOOOＯＯＯＯＯＯＯＯＯＯＯＯＯＯＯＯＯＯＯＯＯＯＯＯＯＯＯ
    ＯOOＯＯＯＯＯＯＯＯOOＯＯＯＯＯＯＯＯＯＯＯＯＯＯＯＯＯＯＯＯＯＯＯＯOOOOＯＯＯＯＯＯＯＯＯＯＯ
    ＯＯＯOOＯＯＯＯＯＯＯＯＯＯＯＯOＯＯOＯOＯＯＯＯＯＯＯＯＯＯＯＯＯＯＯOOOOＯＯＯＯ，且被
    證25係已公開技術資訊與相對人營業秘密無涉，因此，第8
    號秘保令第三點段落㈤第3小點之內容，難謂非熟習該項技術
    者基於第14號秘保令之秘密、被證25等已取得或持有，應有
    審理法第11條第2項所定情事，得依同法第14條第1項聲請撤
    銷。
　㈧第8號秘保令之ＯＯOOＯＯＯＯＯＯOOＯＯＯＯＯOOＯＯＯOOＯＯＯＯＯＯＯＯＯOOＯＯＯＯＯ
    ＯＯＯＯＯＯOOＯＯＯＯＯＯＯＯＯＯＯＯＯＯＯＯＯＯＯＯＯＯＯＯＯＯＯＯＯＯＯＯＯＯＯＯＯＯＯＯＯＯＯＯ
    ＯＯＯOOＯＯＯＯＯOOＯＯＯＯＯＯＯＯＯＯＯＯＯＯＯＯＯＯＯＯＯＯＯＯＯＯＯＯＯＯＯＯＯＯＯＯＯＯＯＯ
    ＯＯＯＯＯ，因此，ＯＯOO之內容，難謂非基於第14號秘保令之秘
    密已取得或持有，應有審理法第11條第2項所定情事，得依
    同法第14條第1項聲請撤銷。
四、第8號秘保令未涉及相對人設備結構描述之內容（ＯＯＯＯＯＯＯＯＯ
    ）有欠缺審理法第11條第1項之要件或有同條第2項之情形，
    分述如下：
  ㈠第8號秘保令第三點段落㈠之內容主要為「㈠查，ＯＯＯＯＯＯＯＯＯＯＯＯ
    ＯＯOO具證據能力或證據力……，ＯＯＯＯOOＯＯＯＯＯOOOOOOOOOOOO OO
    OOOOOOＯＯＯＯＯＯＯＯＯＯＯＯＯＯＯＯＯOOOＯＯＯＯＯＯＯＯＯＯＯＯＯＯＯＯＯＯＯＯＯＯＯＯＯＯ
    ＯＯＯＯＯＯＯＯＯＯＯＯＯＯＯＯ……落入第025號專利請求項12、16之權利
    保護範圍」，ＯＯＯＯＯＯＯＯＯＯＯＯＯＯＯOOＯOOOOOOOOOOOO OOOOOOOOＯ
    ＯＯＯＯＯＯＯＯＯＯOOOOOOOOOOOO OOOOOOOOＯＯＯＯＯＯＯＯＯＯＯＯＯＯＯＯＯＯＯＯＯ
    ＯＯＯＯＯＯＯＯＯＯＯＯＯOOOOOOOOOOOO OOOOOOOOＯＯＯＯＯＯＯＯＯＯＯＯＯＯＯＯＯＯ
    ＯＯＯＯＯＯＯＯ。由於ＯＯOO係聲請人所提證據而與相對人之營業秘
    密無涉，且該段落㈠之內容並未提及相對人ＯＯＯ的實質技術內
    容，故難謂該段落㈠已涉及相對人之營業秘密，因此，第8號
    秘保令第三點段落㈠之內容欠缺審理法第11條第1項之要件，
    得依同法第14條第1項聲請撤銷。
　㈡第8號秘保令第三點段落㈡第1小點之內容主要為「⒈參照第957
    號專利說明書第21頁……且第957號專利之逆流技術係遵循此
    一技術條件」，其實質技術內容為相對人針對系爭第957號
    專利技術特徵所進行之說明，且相對人於說明時完全未提及
    相對人ＯＯＯ的實質技術內容。由於系爭第957號專利說明書係
    已公告周知之技術資訊而與相對人之營業秘密無涉，且該第
    1小點之內容並未提及相對人ＯＯＯ的實質技術內容，故難謂該
    第1小點之內容已涉及相對人之營業秘密，因此，第8號秘保
    令第三點段落㈡第1小點之內容欠缺審理法第11條第1項之要
    件，得依同法第14條第1項聲請撤銷。　
　㈢第8號秘保令第三點段落㈢之內容（含標題、第1小點、第2小
    點）主要為「ＯＯOOＯＯＯＯＯＯＯＯＯＯＯＯＯＯＯＯＯＯＯＯＯＯＯＯＯＯＯＯＯＯ」，ＯＯ
    ＯＯＯＯＯＯＯＯＯＯＯＯＯＯＯＯOOＯＯＯＯＯＯＯＯＯＯＯＯＯＯＯＯＯＯＯＯＯＯＯＯＯＯＯＯＯＯＯＯＯＯ
    ＯＯＯＯＯＯＯＯＯＯＯＯＯOOＯＯＯＯＯＯＯＯＯＯＯＯＯＯＯＯＯＯＯＯＯＯOOＯＯＯＯＯＯＯＯＯＯＯＯＯ
    ＯＯＯＯＯＯＯ，且該段落㈢之內容並未提及相對人ＯＯＯ的實質技術
    內容，故難謂該段落㈢已涉及相對人之營業秘密，因此，第8
    號秘保令第三點段落㈢之內容欠缺審理法第11條第1項之要件
    ，得依同法第14條第1項聲請撤銷。
　㈣第8號秘保令第三點段落㈣標題、第1小點、第3小點、第5小點
    、第6小點之內容主要為「ＯＯOOＯOOＯＯＯＯＯＯＯＯＯＯ」、「ＯＯＯOOＯ
    OOＯＯＯＯＯＯＯＯＯＯ」、「ＯＯＯＯＯＯＯOOＯOOＯＯＯＯＯＯＯＯＯＯＯＯＯOＯＯＯＯＯＯＯ
    」、「況，……ＯＯOOＯOOＯＯＯＯＯＯＯＯＯOOOＯＯＯＯＯＯOOＯOOＯＯＯＯＯＯＯＯＯ…
    …不足以證明系爭方法2有落入系爭第957號專利請求項12、1
    6之專利權範圍」、「此外，倘原告……ＯＯＯＯＯOＯＯＯＯOOＯＯＯＯＯＯＯ
    ＯＯＯＯＯＯＯＯＯＯＯＯＯＯＯＯＯＯＯＯＯOＯＯＯＯＯＯ，亦不符合系爭第957號專
    利請求項12、16之技術特徵」，ＯＯＯＯＯＯＯＯＯＯＯＯＯＯＯＯＯＯＯＯＯＯＯＯ
    OOＯＯＯOOＯOOＯＯＯＯＯＯＯＯＯＯＯＯＯＯＯＯＯＯＯＯＯＯＯＯＯＯＯＯＯＯＯＯＯＯＯＯＯＯＯＯＯＯ
    ＯＯＯＯＯＯＯＯＯＯＯＯＯＯＯＯＯＯＯＯＯＯＯＯＯＯＯＯＯＯＯＯＯＯＯＯＯＯＯＯＯＯＯＯＯＯＯＯＯＯＯＯ
    ＯＯＯＯＯＯＯＯＯＯＯＯＯＯＯＯＯＯＯＯＯＯＯＯ，故難謂已涉及相對人的營業秘
    密，因此，第8號秘保令第三點段落㈣標題、第1小點、第3小
    點、第5小點、第6小點之內容欠缺審理法第11條第1項之要
    件，得依同法第14條第1項聲請撤銷。
　㈤第8號秘保令第三點段落㈤標題、第4至7小點之內容主要為「
    原告……所提之ＯＯOOＯOOＯOOＯＯＯＯＯＯＯＯＯＯＯＯＯＯＯＯＯＯ落入第957號
    專利請求項12、16之申請範圍」、「ＯＯＯＯＯＯＯＯＯＯＯＯＯOOＯOOＯO
    OＯＯＯＯＯＯＯＯＯＯＯＯＯＯＯＯＯＯＯＯＯＯＯＯＯＯOOＯOOＯOO無法證明被告等之Ｏ
    ＯＯ落入第957號專利請求項12、16之申請範圍」，ＯＯＯＯＯＯＯＯＯ
    ＯＯＯＯＯＯＯＯＯＯＯOOＯOOＯＯＯＯＯＯＯＯＯＯＯＯＯＯＯＯＯＯＯＯＯＯＯＯＯＯＯＯＯＯＯＯＯＯＯＯ
    ＯＯＯＯＯＯＯＯＯＯＯＯＯＯＯＯＯＯＯＯＯＯＯＯＯＯＯＯＯＯＯＯＯＯＯＯＯＯＯＯＯＯＯＯＯＯＯＯＯＯＯＯ
    ＯＯＯＯＯＯＯＯＯＯＯＯＯＯＯＯＯＯ，故難謂已涉及相對人的營業秘密，因
    此，第8號秘保令第三點段落㈤標題、第4至7小點之內容欠缺
    審理法第11條第1項之要件，得依同法第14條第1項聲請撤銷
    。　
　㈥第8號秘保令第三點段落㈤第1小點之內容主要為「查，ＯＯOOＯO
    OＯOOＯＯＯＯＯＯＯＯＯＯＯＯＯＯＯＯＯＯＯＯＯＯＯＯＯＯＯＯＯＯＯＯＯ」，ＯＯＯＯＯＯＯＯＯＯＯ
    ＯＯＯＯＯＯＯＯＯOOＯOOＯＯＯＯＯＯＯＯＯＯＯＯＯＯＯＯＯＯＯＯＯＯＯＯＯＯＯＯＯＯＯＯＯＯＯＯＯＯ
    ＯＯＯＯＯＯＯＯＯＯＯＯＯＯＯＯＯＯＯＯO。由於該等原證係聲請人所提證據
    而與相對人之營業秘密無涉，且如前述，「ＯＯＯＯＯＯＯＯＯＯＯＯＯＯ
    ＯＯＯ」之技術內容已實質包含於第14號秘保令之秘密，因此
    ，第8號秘保令第三點段落㈤第1小點中未涉及相對人ＯＯＯ相關
    技術內容之部分欠缺審理法第11條第1項之要件，而涉及相
    對人ＯＯＯ相關技術內容之部分則有同條第2項之情形，得依同
    法第14條第1項聲請撤銷。
五、相對人關於第8號秘保令不應撤銷之理由不可採：　　
　㈠相對人雖稱第8號秘保令應保持秘密之標的為第14號秘保令裁
    定後相對人再提出之書狀或證據，兩者應保持秘密之標的內
    容並非完全相同，第14號秘保令不及於相對人後續所提書狀
    或證據，第8號秘保令當然不具審理法第11條第2項之事由云
    云（卷一第74至76頁），然查：
　⒈第8號秘保令得否撤銷，應依審理法第14條第1項規定，以其
    是否「有欠缺同法第11條第1項所定（如涉及當事人營業秘
    密等）要件、或有同法第11條第2項所定（如能由系爭命令
    之書狀閱覽等其他方法取得持有等）情形」為判斷，如前所
    述，第8號秘保令所保護標的之實質技術內容或為已包含於
    第14號秘保令之營業秘密中，而應屬第8號秘保令聲請前（
    應受秘密保持命令之人）依閱覽第8號秘保令秘密標的（書
    狀、證據）以外方法取得或持有，符合審理法第11條第2項
    所規定之情形；又或為非屬相對人營業秘密之資訊（如聲請
    人所提之證據、依據物理原理推論且未涉及相對人ＯＯＯ之內
    容等），而欠缺審理法第11條第1項所規定之要件；因此，
    第8號秘保令當得依同法第14條第1項之規定予以撤銷。
　⒉承上所述，不能僅因第8號秘保令所保護之書狀或證據提出在
    後，即認非第14號秘保令所及而當然不具審理法第11條第2
    項之事由。第8號秘保令之標的中涉及相對人營業秘密部分
    之實質技術內容已包含於第14號秘保令中，實無須再以其他
    秘保令贅加保護之必要，第8號秘保令縱依審理法第14條第1
    項予以撤銷，相對人之營業秘密仍可依據第14號秘保令獲致
    妥適之保護，實難認第8號秘保令有不宜撤銷之情事。
　㈡相對人雖稱「基於系爭命令（即第8號秘保令）秘密標的之前
    述ＯＯＯＯＯ的內容，熟習該項技術者可直接且無歧異地推知ＯＯＯ
    ＯＯＯＯＯＯＯＯＯＯＯＯＯＯ」、「ＯＯＯＯＯＯＯＯＯＯＯＯＯＯＯＯＯＯＯＯＯＯＯＯＯＯＯＯＯOOO
    ＯＯＯＯＯＯＯＯＯＯＯＯＯＯＯＯＯＯＯＯＯＯＯＯＯＯＯＯＯＯＯＯＯＯＯＯＯＯＯＯＯＯＯＯＯＯＯＯＯＯＯＯ
    ＯＯＯＯＯＯＯＯＯＯＯＯＯＯＯＯＯ」、「基於系爭命令秘密標的之前述ＯＯＯ
    ＯＯ的內容，熟習該項技術者可直接且無歧異地推知ＯＯＯＯＯＯＯＯ
    ＯＯＯＯＯＯＯＯＯＯＯ，故該等段落之內容應屬相對人之營業秘密」
    ，第8號秘保令應無範圍過廣而須撤銷之理由云云（卷二第7
    3至75頁）。然查：　　
　⒈第8號秘保令秘密標的前述ＯＯＯＯＯ中涉及「ＯＯＯＯＯＯＯＯＯＯＯＯＯＯ」
    等技術內容者，主要為第三點段落㈤第1小點，然如前述，第
    14號秘保令之秘密已實質包含該（ＯＯＯＯＯＯ）技術內容，因此
    ，同前述之理，該第三點段落㈤第1小點中關於該技術內容之
    部分當有審理法第11條第2項所規定之情形，自得依同法第1
    4條第1項之規定予以撤銷。
　⒉依相對人指稱段落內容作為前提，熟習該項技術者至少可推
    得ＯＯＯＯＯＯＯＯＯＯＯＯＯＯＯＯＯＯＯＯＯＯＯＯＯＯＯＯＯＯＯＯＯＯＯＯＯＯＯＯＯＯＯＯＯＯＯＯＯＯ
    ＯＯＯＯＯＯＯＯ，應非如相對人所稱據該前提即可直接且無歧異地
    推知ＯＯＯＯＯＯＯＯＯＯＯＯＯＯＯＯＯＯＯＯＯＯＯＯＯＯＯＯＯＯ，相對人所述不足採
    ；縱認基於該前提僅可推知ＯＯＯＯＯＯＯＯＯＯＯＯＯＯＯＯＯＯＯＯＯＯＯＯＯＯＯＯ
    ＯＯＯＯＯＯＯＯＯＯＯＯＯＯＯＯＯＯ之技術內容，業如前述已實質包含於第
    14號秘保令之秘密中，則相對人前述指稱段落之相關技術內
    容，亦應有審理法第11條第2項之情形，而得依同法第14條
    第1項聲請撤銷。
　⒊基於前述ＯＯＯＯＯ，熟習該項技術者雖可直接且無歧異地推知相
    對人所使用設備應排除之內容，然並不等同於可直接且無歧
    異地推知相對人之營業秘密，例如，由於專利公報已公告之
    所有紡絲相關領域之專利理應皆屬（一般涉及該類資訊之人
    所知的）公開資訊而不得認定為營業秘密，熟悉該項技術者
    當可直接且無歧異地推知相對人之營業秘密應排除任何專利
    公報之內容，但尚難謂據此即可直接且無歧異得知相對人營
    業秘密之確切內容（ＯＯＯＯＯＯ），遑論將該等公報內容視為相
    對人之營業秘密而逕以秘密保持命令限制其等之運用；申言
    之，ＯＯＯＯＯＯＯＯＯＯＯＯＯＯＯＯＯＯＯＯＯＯＯＯＯＯＯＯＯＯＯＯＯＯＯＯＯＯＯＯＯＯＯＯＯＯＯＯ
    ＯＯＯＯＯＯＯＯＯＯＯＯＯＯＯＯＯＯＯＯＯＯＯＯＯＯ，不應視為相對人之營業秘密
    而限制任何特定人之運用。
　㈢相對人雖稱「系爭命令（即第8號秘保令）之範圍縱有些許部
    分內容涉及對原告所提證據之反駁，然其等係本案被告說明
    原告主張、證據等與事實不符而否認其等之真實性，故該等
    內容係競爭者失敗或錯誤之負面資訊，得屬相對人之營業秘
    密」云云（卷二第100頁），然查：
　⒈第8號秘保令範圍之該等反駁原告主張、證據之部分中，涉及
    相對人ＯＯＯ等相關技術內容者，業如前述，因有已實質包含
    於第14號秘保令之營業秘密等情事，而得依審理法第14條第
    1項聲請撤銷。
　⒉依營業秘密法第2條規定可知，得稱為營業秘密者須可用於生
    產、銷售或經營之資訊，且須具備秘密性等要件。而第8號
    秘保令有關該等反駁部分中未涉及相對人ＯＯＯ等相關技術內
    容者，如相對人所自陳，僅係原告主張、證據與事實不符而
    不具真實性之說明，尚難謂該部分資訊係競爭者失敗或錯誤
    之負面資訊，遑論可用於生產、銷售或經營；又該等說明主
    要係依通常知識（如流力原理等）進行之論述，相對人並未
    證明其內容係「非一般涉及該類資訊之人所知者」，難謂具
    有秘密性，應非屬相對人之營業秘密。
六、綜上所述，第8號秘保令有前述欠缺審理法第11條第1項之要
    件或有同條第2項情形，聲請人依同法第14條第1項規定聲請
    撤銷，為有理由，應予准許。
七、依審理法第14條第1項本文規定，裁定如主文。
中　　華　　民　　國　　110 　年　　12　　月　　30　　日
　　                      智慧財產第一庭
　　                              法  官　陳端宜
以上正本係照原本作成。
如不服本裁定，應於收受送達後10日內向本院提出抗告狀，並應
繳納抗告費新臺幣1,000元。
中　　華　　民　　國　　110 　年　　12　　月　　30　　日
　　                              書記官  吳祉瑩